臺灣高等法院高雄分院刑事判決       100年度上易字第1019號
上  訴  人
即  被  告  朱家甫
上列上訴人因傷害案件，不服臺灣高雄地方法院100 年度易字第
749 號中華民國100 年8 月23日第一審判決（起訴案號：臺灣高
雄地方法院檢察署99年度偵字第35469 號），提起上訴，本院判
決如下：
    主  文
上訴駁回。
    理  由
一、按依刑事訴訟法第350 條、第361 條、第362 條、第367 條
    規定，不服地方法院之第一審判決而上訴者，須提出上訴書
    狀，並應敘述具體理由，為上訴必備之程式；其所提出之書
    狀未敘述上訴理由，或僅曾以言詞陳述上訴理由者，均應於
    上訴期間屆滿後20日內補提理由書於第一審法院。第一審法
    院經形式審查，認逾期未補提上訴理由者，應定期間先命補
    正；逾期未補正者，為上訴不合法律上之程式，應以裁定駁
    回。倘已提出上訴理由，但所提非屬具體理由者，則由第二
    審法院以上訴不合法律上之程式，判決駁回。而所謂具體理
    由，必係依據卷內既有訴訟資料或提出新事證，指摘或表明
    第一審判決有何採證認事、用法或量刑等足以影響判決本旨
    之不當或違法，而構成應予撤銷之具體事由，始克當之（例
    如：依憑證據法則具體指出所採證據何以不具證據能力，或
    依憑卷證資料，明確指出所為證據證明力之判斷如何違背經
    驗、論理法則）；倘僅泛言原判決認定事實錯誤、違背法令
    、量刑失之過重或輕縱，而未依上揭意旨指出具體事由，或
    形式上雖已指出具體事由，然該事由縱使屬實，亦不足以認
    為原判決有何不當或違法者（例如：對不具有調查必要性之
    證據，法院未依聲請調查亦未說明理由，或援用證據不當，
    但除去該證據仍應為同一事實之認定），皆難謂係具體理由
    ，俾與第二審上訴制度旨在請求第二審法院撤銷、變更第一
    審不當或違法之判決，以實現個案救濟之立法目的相契合，
    並節制濫行上訴（最高法院97年台上字第892 號、97年台上
    字第1402號、98年台上字第2133號、98年台上字第2158號、
    98年台上字第2189號、98年台上字第2204號等判決意旨參照
    ）。又原審法院對上訴書狀有無記載理由，為形式上之審查
    ，認有欠缺，且未據上訴人自行補正者，固應定期間先命補
    正。然上訴理由是否具體，依96年7 月4 日刑事訴訟法第36
    1 條修正理由三之說明，屬第二審法院審查範圍，不在命補
    正之列。
二、原審判決上訴人即被告朱家甫犯傷害罪，處拘役三十日，並
    諭知易科罰金之標準。被告朱家甫上訴意旨略以：原審法院
    認被告與郭明仁係互毆，因而判決2 人均有罪，被告並不否
    認因魚塭抽水問題而與郭明仁發生爭執，被告因不理會郭明
    仁，引起郭明仁不悅，而自後偷襲被告，致被告昏迷，原審
    未經詳查，僅以郭明仁之診斷書而採信郭明仁之供述，未查
    明該診斷書是否是郭明仁故佈疑陣自戕造成，亦未查明診斷
    書之真假，輕率認被告犯有傷害罪，被告當時受郭明仁之重
    擊，豈有還手餘地，請求改判無罪等語。
三、經查被告朱家甫所執上訴理由，核與其於原審抗辯內容大致
    相同，而原審對於被告朱家甫犯有傷害犯行，業經調查告訴
    人即證人（原審同案被告）郭明仁之證詞、卷附郭明仁受傷
    之診斷證明書，並說明郭明仁並無自傷自己並誣告他人犯罪
    之必要，而認被告朱家甫傷害犯行堪以認定。被告朱家甫於
    警詢、偵查、原審均已供承當時有與郭明仁發生口角爭執一
    節，足徵原判決認定本件係屬被告與郭明仁一言不和而互毆
    ，被告所為傷害犯行之罪證明確，經核均無不合。
四、綜上所述，被告朱家甫對於原判決業已論述明確之採證，復
    執己意徒為爭執，且所舉之上訴理由，均不足以認為原判決
    有何採證等足以影響判決本旨之不當或違法，而構成應撤銷
    原判決改判之具體事由，即與刑事訴訟法第361 條第2 項所
    稱「具體理由」顯非相當。從而，被告之上訴理由書狀未敘
    述具體理由，且於上訴期間屆滿後之20日內（原判決於100
    年8 月31日送達至被告住所地，見原審易字卷第77頁），並
    未再補提其他上訴「具體理由」，依上開規定，被告之上訴
    顯屬違背法律上之程式，應由本院依同法第367 條前段、第
    372 條規定，不經言詞辯論，判決如主文。
五、原審同案被告郭明仁部分，業經原審判決有期徒刑6 月，如
    易科罰金，以1,000 元折算1 日確定，有臺灣高等法院被告
    前案紀錄表在卷可參，附此敘明。
中    華    民    國  100     年    10    月    17    日
                  刑事第三庭    審判長法  官  莊崑山
                                      法  官  莊松泉
                                      法  官  簡志瑩
以上正本證明與原本無異。
不得上訴。
中    華    民    國  100     年    10    月    17    日
                                      書記官  吳新貞
附錄本案論罪科刑法條：
刑法第277 條第1 項
傷害人之身體或健康者，處3 年以下有期徒刑、拘役或1 千元以
下罰金。